【裁判字號】    95,訴,985
【裁判日期】    950911
【裁判案由】    毒品危害防制條例
【裁判全文】
臺灣彰化地方法院刑事判決               95年度訴字第985號
公  訴  人  臺灣彰化地方法院檢察署檢察官
被      告  甲○○
上列被告因違反毒品危害防制條例案件，經檢察官提起公訴（95
年度毒偵字第1964號）及移送併案審理（95年度毒偵字第3167號
），於本院準備程序中，被告就被訴及併案事實均為有罪之陳述
，經裁定改行簡式審判程序，本院判決如下：
    主  文
甲○○連續施用第一級毒品，累犯，處有期徒刑捌月。
    犯罪事實及理由
一、事實部分：
    甲○○前於民國92年間，因違反電信法案件，經本院以92年
    度員簡字第325號，判處有期徒刑3月確定，入監執行後，於
    93年 9月29日執行完畢釋放。其另於92年間，因施用毒品案
    件，經本院以92年度毒聲字第1317號裁定，送觀察、勒戒後
    ，認有繼續施用毒品之傾向，再經本院以92年度毒聲字第18
    74號裁定，令入戒治處所施以強制戒治，嗣因成效經評定合
    格，再經本院以93年度毒聲字第 515號裁定停止戒治，所餘
    期間付保護管束出所，並於93年9月9日期滿保護管束未經撤
    銷，執行完畢。其復於94年間，因施用第一級毒品案件，經
    本院於95年 1月27日，以94年度訴字第2158號，判處有期徒
    刑 8月，現正執行中。詎其仍不知悔改，未能戒除毒癮，在
    強制戒治期滿釋放後 5年內，基於施用第一級毒品海洛因之
    概括犯意，自95年1月28日起，至95年6月24日止，均在其當
    時位於彰化縣大村鄉擺塘村擺塘橫巷12號住處，以將海洛因
    摻水置入其所有針筒內注射方式（針筒均已丟棄），每日施
    用3次，連續施用第一級毒品海洛因多次。嗣於(一)95年 4月5
    日凌晨 0時10分許，警方執行勤務對甲○○盤查其身分，察
    覺甲○○有毒品前科，甲○○即於有偵查犯罪職權之機關或
    個人發覺其有施用海洛因之犯罪前，主動向彰化縣警察局溪
    湖分局埔心分駐所員警蕭錦本、陳圳松自首其施用第一級毒
    品海洛因之犯行，並主動接受裁判，經警對其採尿送驗後，
    呈嗎啡陽性反應；(二)甲○○因另案執行遭通緝，經警於95年
    6月26日下午5時50分許，在其上址住處緝獲到案，甲○○即
    主動向員警自承有施用第一級毒品海洛因，經警對其採尿送
    驗後，亦呈嗎啡陽性反應，而查知上情。
二、被告甲○○於本院準備程序中，就上揭犯罪事實均為有罪之
    陳述，且所犯係死刑、無期徒刑、最輕本刑為 3年以上有期
    徒刑以外之罪，經本院合議庭依刑事訴訟法第273條之 1第1
    項之規定，裁定由受命法官1人獨任進行簡式審判程序。
三、本案證據：
    (一)彰化縣警察局溪湖分局95年4月5日委託檢驗尿液代號與真
      實姓名對照認證單1紙（見溪警分偵字第0950001372號卷
      ）。
    (二)詮昕科技股份有限公司95年4月14日濫用藥物尿液檢驗報
      告1紙（見同上警卷）。
    (三)彰化縣警察局員林分局95年6月26日委託檢驗尿液代號與
      真實姓名對照認證單1紙（見95年度毒偵字第3167號卷第8
      頁）。
    (四)詮昕科技股份有限公司95年7月17日濫用藥物尿液檢驗報
      告1紙（見同上偵卷第7頁）。
    (五)職務報告書1紙（見本院卷）。
    (六)被告之自白。
    (七)臺灣高等法院被告前案紀錄表。
四、我國刑法於94年2月2日修正公布，95年7月1日施行（下稱新
    法；修正前刑法下稱舊法）後，依最高法院95年度第 8次刑
    事庭會議決議決議內容，有關新舊法之適用原則如下：
    (一)新法第2條第1項之規定，係規範行為後法律變更所生新舊
      法律比較適用之準據法，於新法施行後，應適用新法第2
      條第1項之規定，為「從舊從輕」之比較。
    (二)基於罪刑法定原則及法律不溯及既往原則，行為之處罰，
      以行為時之法律有明文規定者為限，必行為時與行為後之
      法律均有處罰之規定，始有新法第2條第1項之適用。
    (三)比較時應就罪刑有關之共犯、未遂犯、想像競合犯、牽連
      犯、連續犯、結合犯，以及累犯加重、自首減輕暨其他法
      定加減原因（如身分加減）與加減例等一切情形，綜其全
      部罪刑之結果而為比較。
    本件被告行為後，刑法關於連續犯、累犯、自首等規定均有
    修正，依前揭最高法院95年度第 8次刑事庭會議決議內容，
    應綜其全部罪刑之結果而為比較後，始得判斷應適用新法或
    舊法，經本院為如附表所示之比較後，認本件依刑法第 2條
    第 1項前段，就連續犯、累犯及自首等適用，應依舊法適用
    。
五、起訴書犯罪事實欄中雖僅記載被告自95年 1月27日後某日起
    ，至95年4月2日止，連續施用第一級毒品海洛因多次，而未
    論及其餘部分，惟事實部分所記載之其餘施用第一級毒品犯
    行（含移送併案審理部分），與起訴書記載之部分，既有修
    正刪除前刑法第56條之連續犯裁判上一罪關係，基於審判不
    可分原則，本院自應併予審理。
六、應依刑事訴訟法第273條之1第1項、第 299條第1項前段、第
    310條之2、第454條第1項，毒品危害防制條例第10條第 1項
    ，刑法第11條前段、第2條第1項前段、修正刪除前刑法第56
    條、修正前刑法第47條、第62條，判決如主文。
七、如不服本判決，應於判決送達後10日內，向本院提出上訴狀
    （須附繕本），上訴於臺灣高等法院臺中分院。
本案經檢察官吳芙如到庭執行職務。
中    華    民    國    95    年    9     月    11    日
                  刑事第二庭    法  官  簡婉倫
以上正本證明與原本無異。
如不服本判決，應於判決送達後10日內向本院提出上訴狀 (須附
繕本)。
中    華    民    國    95    年    9     月    11    日
                                書記官
附錄本案論罪科刑法條
毒品危害防制條例第10條第1項
施用第一級毒品者，處 6 月以上 5 年以下有期徒刑。
附 表：
┌──┬────┬─────────────────────────┐
│編號│修正事項│  以各別修正事項討論新、舊法之比較適用            │
├──┼────┼─────────────────────────┤
│ 一 │連續犯  │被告行為後，刑法第56條連續犯之規定，業經刪除，則被│
│    │        │告之犯行，因行為後新法業已刪除連續犯之規定，此刪除│
│    │        │雖非犯罪構成要件之變更，但已顯已影響行為人刑罰之法│
│    │        │律效果，自屬法律有變更，且比較新、舊法結果，以舊法│
│    │        │論以連續犯對被告較為有利，應依刑法第2條第1項前段，│
│    │        │適用舊法之規定                                    │
├──┼────┼─────────────────────────┤
│ 二 │累犯    │被告不論依修正前之刑法第47條，抑或修正後之刑法第47│
│    │        │條第1項，均構成累犯，且均應加重其刑，對被告而言並 │
│    │        │無有利或不利之情形，不生任何影響，應依刑法第2條第1│
│    │        │項前段，適用舊法之規定                            │
├──┼────┼─────────────────────────┤
│ 三 │自首部分│刑法第62條有關自首之規定，在新法部分係規定「得減輕│
│    │        │其刑」，而舊法時則係規定「減輕其刑」，經比較修正前│
│    │        │後之規定，應認修正前刑法第62條之規定，對行為人有利│
│    │        │。                                                │
├──┴────┴─────────────────────────┤
│總結：本案綜合前開比較結果，仍應適用舊法之規定。                  │
└─────────────────────────────────┘


司法院資訊處製作；財團法人民間司法改革基金會備份。
